【裁判字號】    97,訴,1381
【裁判日期】    980220
【裁判案由】    違反毒品危害防制條例
【裁判全文】
臺灣雲林地方法院刑事判決              97年度訴字第1381號
公  訴  人  臺灣雲林地方法院檢察署檢察官
被      告  甲○○
                    （另案於臺灣雲林看守所羈押中）
上列被告因違反毒品危害防制條例案件，經檢察官提起公訴（97
年度毒偵字第1843號），被告於準備程序中就被訴事實為有罪之
陳述，本院改依簡式審判程序審理，判決如下：
    主  文
甲○○施用第一級毒品，累犯，處有期徒刑拾壹月。
    犯罪事實
一、甲○○前因施用毒品案件，先後2 次經觀察、勒戒後，均認
    無繼續施用毒品之傾向，予以釋放，並由臺灣雲林地方法院
    檢察署檢察官分別於民國89年3 月8 日、89年12月19日，以
    89年度毒偵字第322 號、89年度毒偵字第1868號為不起訴處
    分確定。再(一)因施用第一級毒品案件，由臺灣雲林地方法院
    檢察署檢察官送強制戒治並提起公訴，經本院於民國93年1
    月29日以91年度訴字第453 號判處有期徒刑8 月確定，並於
    93年11月11日縮刑期滿執行完畢；強制戒治部分則因法律修
    正而於93年1 月9 日釋放出所。又因竊盜案件，經本院以94
    年度港簡字第59號判處有期徒刑4 月確定，於94年10月25日
    期滿執行完畢。(二)因施用第一、二級毒品案件，經本院以94
    年度訴字第474 號各判處有期徒刑10月及6 月，應執行有期
    徒刑1 年2 月確定。(三)因竊盜案件，經本院以94年度港簡字
    第152 號判處有期徒刑6 月確定，以上(二)、(三)兩件，嗣經合
    併定執行刑為有期徒刑1 年7 月。(四)再因施用第一級毒品案
    件，經本院以95年度訴字第332 號判處有期徒刑11月確定。
    (五)因竊盜案件，經臺灣嘉義地方法院以95年度易字第574 號
    判處有期徒刑1 年6 月確定，以上(四)、(五)兩件，嗣經合併定
    執行刑為有期徒刑2 年3 月。以上(二)至(五)案件，復經同院以
    96年度聲減字第688 號予以減刑並將(二)、(三)兩件定執行刑為
    有期徒刑10月，將(四)、(五)兩件定執行刑為有期徒刑1 年2 月
    ，上開案件接續執行，於97年5 月20日假釋付保護管束，並
    於97年8 月20日保護管束期滿執行完畢（構成累犯）。詎其
    仍不知悛悔，復基於施用第一級毒品之犯意，於97年9 月30
    日16時許，在雲林縣四湖鄉○○村○○○道路旁，以將海洛
    因摻水稀釋後，再以注射針筒注射手臂靜脈血管之方式，施
    用第一級毒品海洛因1 次。嗣因另涉竊盜案件，為警於同年
    10月1 日經其同意採尿送驗，結果呈嗎啡陽性反應，而查悉
    上情。
二、案經雲林縣警察局臺西分局報告臺灣雲林地方法院檢察署檢
    察官偵查起訴。
    理  由
一、本件係經被告甲○○於準備程序期日為有罪之陳述，而經本
    院合議庭裁定由受命法官獨任以簡式審判程序加以審理，此
    有本院98年2 月6 日準備程序筆錄一份附卷足憑，則依據刑
    事訴訟法第273 條之2 、同法第159 條第2 項之規定，不適
    用傳聞法則有關限制證據能力之相關規定，合先敘明。
二、被告甲○○之上開犯罪事實，除有其於警詢及本院審理時之
    自白外，尚有下列證據可佐：
    (一)雲林縣警察局毒品犯罪嫌疑人尿液採驗作業管制紀錄1 紙
      （警第5 頁）。
    (二)臺灣檢驗科技股份有限公司濫用藥物尿液檢驗報告（報告
      編號：KH2008A0000000號）1 紙（警卷第4 頁）。
    (三)臺灣高等法院被告前案紀錄表1 份。證明：被告有犯罪事
      實欄所載施用毒品案件，經觀察、勒戒及強制戒治紀錄，
      並於觀察、勒戒及強制戒治執行完畢後，5 年內再次施用
      毒品之情形。故此次再犯本件施用毒品罪，已非毒品危害
      防制條例第20條第3 項所定「5 年後再犯」之情形，仍應
      依同條例第10條第1 項之規定處罰（最高法院95年度第7次
      刑事庭會議決定文參照）。
    綜上，本件事證明確，被告犯行堪以認定，應依法論科。
三、論罪科刑：
    (一)查海洛因係毒品危害防制條例第2 條第2 項第1 款規定之
      第一級毒品，核被告甲○○所為施用海洛因之行為，係犯
      毒品危害防制條例第10條第1 項之施用第一級毒品罪。其
      因施用第一級毒品海洛因而非法持有第一級毒品之低度行
      為，應為施用之高度行為所吸收，不另論罪。
    (二)再被告有如犯罪事實欄所載徒刑執行完畢之前科紀錄，有
      卷附臺灣高等法院被告前案紀錄表可按，其於受徒刑之執
      行完畢後，5 年以內故意再犯本件有期徒刑以上之罪，為
      累犯，應依刑法第47條第1 項規定加重其刑。
    (三)爰審酌被告前有多次違反麻醉藥品管理條例、毒品危害防
      制條例及竊盜等等前科，有臺灣高等法院被告前案紀錄表
      在卷可考，可見素行不佳，竟仍一再施用海洛因，顯見未
      存抗拒毒品誘惑之決心，自需施以相當之刑罰，以期收教
      化之功能，並協助其戒去毒癮，兼衡被告犯後於本院審理
      時坦承犯行，堪見已有悔意等一切情狀，量處如主文所示
      之刑。
據上論斷，應依刑事訴訟法第299 條第1 項前段、第273 條之1
第1 項，毒品危害防制條例第10條第1 項，刑法第11條前段、第
47條第1 項，判決如主文。
本案經檢察官林豐正到庭執行職務。
中    華    民    國    98    年    2     月    20    日
                  刑事第一庭    法  官  陳美利
右正本證明與原本無異。
如不服本判決，應於判決送達後10日內向本院提出上訴狀（須附
繕本）。
                                書記官  王秀如
中    華    民    國    98    年    2     月    20    日
附錄本案論罪科刑法條：
毒品危害防制條例第10條第1 項
施用第一級毒品者，處 6 月以上 5 年以下有期徒刑。


司法院資訊處製作；財團法人民間司法改革基金會備份。
